臺灣基隆地方法院刑事裁定
111年度聲字第739號
聲  請  人  臺灣基隆地方檢察署檢察官
受  刑  人  黃至毅



上列聲請人因受刑人數罪併罰有二裁判以上，聲請定其應執行之
刑（111年度執聲字第360號），本院裁定如下：
    主  文
黃至毅所犯如附表所示之罪刑，應執行有期徒刑11月。
    理  由
一、聲請意旨略以：受刑人黃至毅因違反毒品危害防制條例等案
    件，先後經判決確定如附表，依刑法第50條第1項但書第1款
    及第2項之規定，經受刑人請求定應執行刑，並依刑法第53
    條及第51條第5款，定其應執行之刑，爰依刑事訴訟法第477
    條第1項聲請裁定等語。
二、按依刑法第53條應依刑法第51條第5款之規定，定其應執行
    之刑者，由該案犯罪事實最後判決法院之檢察官，聲請該法
    院裁定之；裁判確定前犯數罪者，併合處罰之。但有下列情
    形之一者，不在此限：一、得易科罰金之罪與不得易科罰金
    之罪。二、得易科罰金之罪與不得易服社會勞動之罪。三、
    得易服社會勞動之罪與不得易科罰金之罪。四、得易服社會
    勞動之罪與不得易服社會勞動之罪。前項但書情形，受刑人
    請求檢察官聲請定應執行刑者，依第51條規定定之；數罪併
    罰，有二裁判以上者，依第51條之規定，定其應執行之刑；
    宣告多數有期徒刑者，於各刑中之最長期以上，各刑合併之
    刑期以下，定其刑期，但不得逾30年，刑事訴訟法第477條
    第1項、刑法第50條第1項、第2項、第53條、第51條第5款分
    別定有明文。
三、查受刑人所犯如附表所示各罪，經本院先後判處如附表所示
    之刑，均經確定在案，有各該判決書及臺灣高等法院被告前
    案紀錄表在卷可查，本件業經受刑人請求檢察官聲請定應執
    行刑，有聲請定應執行刑聲請狀附卷可稽（執聲卷第2頁）
    ，聲請人以本院為上開案件之犯罪事實最後判決法院，聲請
    定其應執行之刑，洵屬有據，應予准許。爰審酌受刑人所犯
    各罪之罪質、犯罪時間間隔、整體非難評價，及受刑人表示
    對於如何定刑無意見（有陳述意見狀附於本院卷第37頁可查
    ）等一切情狀，定其應執行之刑如主文所示。另本件僅附表
    編號７所示之犯罪有宣告併科罰金，是依法無庸就併科罰金
    部分定應執行刑，罰金部分應依原判決宣告之刑併執行之，
    附此敘明。
四、依刑事訴訟法第477條第1項，裁定如主文。
中　　華　　民　　國　　111 　年　　9 　　月　　30　　日
                  刑事第六庭    法　官　曾淑婷
以上正本證明與原本無異。
對於本件裁定如有不服，應於收受送達後5 日內，向本院提出抗
告書狀，敘述抗告之理由，抗告於臺灣高等法院。 　　　　　
中　　華　　民　　國　　111 　年　　9 　　月　　30　　日
                                書記官  陳胤竹
附表：受刑人黃至毅定應執行刑案件一覽表
編號  １ ２ ３ 罪名  施用第二級毒品 施用第二級毒品 施用第二級毒品 宣告刑  有期徒刑1月 有期徒刑2月 有期徒刑2月 犯罪日期  109年11月8日 110年1月1日14時50分為警採尿回溯5日內某時 110年2月17日7時7分為警採尿回溯5日內某時 偵查(自訴)機關年度案號  基隆地檢109年度毒偵字第1627號、110年度毒偵字第89、672、735號   最後事實審 法院 基隆地方法院    案號 110年度基簡字第709號    判決日 110年11月23日   確定判決  法院 基隆地方法院    案號 110年度基簡字第709號    確定日 111年1月17日   是否得易科罰金  是 是 是 備註  基隆地檢111年度執字第447號（編號１至４經原判決定應執行有期徒刑5月）     編號１至５經基隆地院111年度聲字第292號定應執行有期徒刑7月     編號１至７經基隆地院111年度聲字第636號定應執行有期徒刑10月   

編號  ４ ５ ６ 罪名  施用第二級毒品 持有第三級毒品 詐欺取財 宣告刑  有期徒刑2月 有期徒刑3月 有期徒刑3月 犯罪日期  110年4月1日 110年2月17日 109年8月19日 偵查(自訴)機關年度案號  基隆地檢109年度毒偵字第1627號、110年度毒偵字第89、672、735號 110年度偵字第1487號 基隆地檢110年度偵字第518、2439、2878、2903，111年度偵字第1135號 最後事實審 法院 基隆地方法院 基隆地方法院 基隆地方法院  案號 110年度基簡字第709號 110年度基簡字第823號 111年度金訴字第17號  判決日 110年11月23日 110年12月31日 111年5月11日 確定判決  法院 基隆地方法院 基隆地方法院 基隆地方法院  案號 110年度基簡字第709號 110年度基簡字第823號 111年度金訴字第17號  確定日 111年1月17日 111年3月14日 111年6月8日 是否得易科罰金  是 是 是 備註  基隆地檢111年度執字第447號（編號１至４經原判決定應執行有期徒刑5月） 基隆地檢111年度執字第527號 基隆地檢111年度執字第1232號   編號１至５經基隆地院111年度聲字第292號定應執行有期徒刑7月     編號１至７經基隆地院111年度聲字第636號定應執行有期徒刑10月   

編號  ７ ８  罪名  幫助洗錢 施用第二級毒品  宣告刑  有期徒刑2月，併科罰金新臺幣10000元 有期徒刑2月  犯罪日期  110年1月8日 110年2月17日  偵查(自訴)機關年度案號  基隆地檢110年度偵字第518、2439、2878、2903，111年度偵字第1135號 基隆地檢110年度毒偵字第1691、1736號，111年度毒偵字第375號  最後事實審 法院 基隆地方法院 基隆地方法院   案號 111年度金訴字第17號 111 年度基簡字第504號   判決日 111年5月11日 111年6月16日  確定判決  法院 基隆地方法院 基隆地方法院   案號 111年度金訴字第17號 111 年度基簡字第504號   確定日 111年6月8日 111年7月11日  是否得易科罰金  否 是  備註  基隆地檢111年度執字第1233 號（編號１至７經基隆地院111年度聲字第636號定應執行有期徒刑10月） 基隆地檢111年度執字第1455號